【裁判字號】    99,上訴,4
【裁判日期】    990506
【裁判案由】    違反槍砲彈藥刀械管制條例等
【裁判全文】
臺灣高等法院臺南分院刑事判決           99年度上訴字第4號
上  訴  人
即  被  告  丙○○
指定辯護人  本院公設辯護人  庚○○
上列上訴人因違反槍砲彈藥刀械管制條例等案件，不服臺灣臺南
地方法院98年度訴字第1086號中華民國98年11月20日第一審判決
（起訴案號：臺灣臺南地方法院檢察署98年度偵字第5839號），
提起上訴，本院判決如下：
    主  文
原判決關於附表二編號１之傷害罪部分、編號４部分及定應執行
刑部分撤銷。
丙○○犯如附表二編號１之傷害罪部分，處如附表二編號１之傷
害罪部分之刑；又犯附表二編號４所示之罪，處如附表二編號４
所示之刑。
其餘上訴駁回。
第二項撤銷部分與其餘上訴駁回部分，應執行有期徒刑肆年捌月
，併科罰金新臺幣陸萬元，罰金如易服勞役，以新臺幣壹仟元折
算壹日；扣案之改造手槍壹枝（現分為槍枝滑套壹個、零組件貳
個、彈簧壹個、槍身壹個、彈匣壹只）、土造子彈貳拾參顆及如
附表一所示之物，均沒收。
    事  實
一、丙○○明知可發射子彈具有殺傷力之改造手槍及子彈，均屬
    槍砲彈藥刀械管制條例所列管之違禁物，非經中央主管機關
    之許可，不得無故持有之。竟於民國91年間某日，在不詳地
    點，為抵償債務，向綽號「俊銘」而姓名年籍不詳之成年男
    子，收受具有殺傷力之改造手槍1支（含彈匣1個，下稱本件
    改造手槍）及具殺傷力之土造子彈（下稱本件土造子彈）34
    顆，未經許可而持有之（子彈部分因走火擊發1顆及鑑驗用
    畢11顆，僅餘23顆）。
二、丙○○基於侵入住宅而俟機行竊之犯意，於98年4月10日14
    時45分許，持附表一Ａ所示其所有之開鎖工具1支，打開乙○○（民國○○年○月○○日生）位在臺南市○○路○段183巷36
    號住處1樓鐵門門鎖侵入屋內，然甫在車庫，尚未搜尋財物
    而著手為竊盜行為之際，適乙○○聽到開門聲響，由客廳走
    至車庫而發覺，乙○○遂將手持茶杯內之熱茶潑往丙○○，
    並將丙○○抱住，丙○○竟萌生傷害人身體之犯意，用手毆
    打乙○○，及持本件改造手槍而以槍柄擊打乙○○，致乙○○因而受有頭皮5公分長之撕裂傷及左足跟部3公分長之撕裂
    傷等傷害，本件改造手槍並因走火而擊發本件土造子彈1顆
    ，且該手槍之槍枝滑套1個、零組件2個及彈簧1個並與槍身
    分離而掉落地面，附表一Ａ所示之開鎖工具1支亦掉留現場
    ，丙○○則趁隙逃逸。
三、丙○○復基於侵入住宅及意圖為自己不法所有之竊盜犯意，
    ，於98年4月10日17時20分許，攜帶其所有如附表一Ｂ所示
    客觀上可供兇器使用之開鎖工具，至戊○○位於臺南市○○
    路148巷43弄40號住處，以上開開鎖工具打開大門門鎖而侵
    入屋內，並竊取如附表二編號２所示之財物得手，且為避免
    警方追緝，尚換穿附表二編號２所示竊得之黃色休閒杉1件
    、卡其短褲1件，以及將本件改造手槍之槍身1個、彈匣1只
    及本件土造子彈5顆丟棄在現場後逃逸。
四、丙○○再基於侵入住宅及意圖為自己不法所有之竊盜犯意，
    於98年4月15日10時45分許，攜帶其所有如附表一Ｂ所示客
    觀上可供兇器使用之開鎖工具，至甲○○位於臺南縣永康市
    ○○路40巷138弄19號住處，以上開開鎖工具打開大門門鎖
    而侵入屋內，並竊取如附表二編號３所示之財物得手。
五、丙○○又基於侵入住宅及意圖為自己不法所有之竊盜犯意，
    ，於98年4月17日10時許，趁丁○○自其位於臺南市○○區
    ○○街74號之2住處離開而未鎖上大門之鋁門之機會，徒手
    打開大門而侵入屋內，並竊取如附表二編號４所示之財物得
    手。
六、丙○○再基於侵入住宅及意圖為自己不法所有之竊盜犯意，
    ，於98年4月17日14時許，攜帶其所有如附表一Ｂ所示客觀
    上可供兇器使用之開鎖工具，至己○○位於臺南市○區○○
    路41巷31號住處，以上開開鎖工具打開大門門鎖而侵入屋內
    ，並竊取如附表二編號５所示之財物得手。
七、嗣經警於上揭第二項、第三項所示地點勘查，扣得第二項所
    示擊發遺留之金屬彈頭、彈殼各1個、附表一Ａ所示開鎖工
    具1支及本件改造手槍之槍枝滑套1個、零組件2個、彈簧1個
    ，以及扣得第三項所示本件改造手槍之槍身1個、彈匣1只及
    本件土造子彈5顆，並循線查知丙○○涉嫌前開第二項、第
    三項所示之犯行後，於98年4月18日23時許，至丙○○位於
    臺南市仁德鄉○○○街58號「永樂旅行社」201室居處予以
    逮捕，丙○○並於上開第四項至第六項所示之犯罪尚未被發
    覺前，即向警員自首犯罪而接受裁判，且為警於前開居處查
    扣本件土造子彈28顆，及附表一Ｂ所示客觀上可供兇器使用
    之開鎖工具，並尋出如附表二編號２至５所示、除備註欄記
    載未尋回之現金及物品以外之遭竊財物。
八、案經乙○○、戊○○、甲○○、丁○○、己○○訴由臺南市
    警察局第五分局報請臺灣臺南地方法院檢察署檢察官偵查起
    訴。
    理  由
壹、程序部分
  (一)按現行刑事訴訟法關於「鑑定」之規定，除選任自然人充當
    鑑定人外，另設有囑託機關鑑定制度。依同法第198條、第2
    08條之規定，不論鑑定人或鑑定機關、團體，固均應由法院
    、審判長、受命法官或檢察官視具體個案之需要而為選任、
    囑託，並依第206條之規定，提出言詞或書面報告，始符合
    同法第159條第1項所定得作為證據之「法律有規定」之情形
    。否則所為之鑑定，仍屬傳聞證據。然於司法警察機關調查
    中之案件，為因應實務上，或因量大、或有急迫之現實需求
    ，併例行性當然有鑑定之必要者，例如毒品之種類與成分、
    尿液之毒品反應，或者槍彈有無殺傷力等鑑定，基於檢察一
    體原則，得由該管檢察長對於轄區內之案件，以事前概括選
    任鑑定人或囑託鑑定機關、團體之方式，俾便轄區內之司法
    警察官、司法警察對於調查中之此類案件，得即時送請先前
    已選任之鑑定人或囑託之鑑定機關、團體實施鑑定，以求時
    效（法務部92年9月1日法檢字第0920035083號函參照，刊載
    於法務部公報第312期）。此種由檢察機關概括選任鑑定人
    或概括囑託鑑定機關、團體，再轉知司法警察官、司法警察
    於調查犯罪時參考辦理之作為，法無明文禁止，係為因應現
    行刑事訴訟法增訂傳聞法則及其例外規定之實務運作而為。
    而毒品種類、成分之鑑定，其中海洛因等第一級毒品部分，
    因有全國一致性，係概括囑託調查局負責鑑定，並由司法警
    察官、司法警察於獲案後即將所查扣之第一級毒品拍照、包
    裝、封緘及黏貼獲案毒品電腦管制條碼逕送調查局為鑑定，
    由該局輸入電腦，全程管制、集中保管送鑑毒品，而僅檢送
    鑑定通知書予送鑑機關。凡此，為本院辦案職務上所已知之
    事實。此種由司法警察官、司法警察依檢察官所概括選任之
    鑑定人或囑託鑑定機關、團體所為之鑑定結果，與檢察官選
    任或囑託為鑑定者，性質上並無差異，同具有證據能力（最
    高法院96年度台上字第2860號判決參照）。故同理本件查獲
    之槍枝、子彈雖分別由臺南市警察局及臺南市警察局第五分
    局逕送內政部警政署刑事警察局鑑定，該局所製作之內政部
    警政署刑事警察局98年6月10日刑鑑字第0980051733號及98
    年5月20日刑鑑字第0000000000號槍彈鑑驗書（見偵卷第32-
    36頁）仍具有證據能力，合先敘明。
  (二)又按被告以外之人於審判外之陳述雖不符刑事訴訟法第159
    條之1至第159條之4等4條之規定，而經當事人於審判程序同
    意作為證據，法院審酌該言詞陳述或書面陳述作成時之情況
    ，認為適當者，亦得為證據；當事人、代理人或辯護人於法
    院調查證據時，知有刑事訴訟法第159條第1項不得為證據之
    情形，而未於言詞辯論終結前聲明異議者，視為有前項之同
    意，同法第159條之5定有明文。本件檢察官及被告於本院準
    備程序及審理時對於本件判決所引用之書面及非書面等證據
    資料之證據能力，於本院逐一提示後，迄於言詞辯論終結前
    均未聲明異議，經審酌該等證據作成之情況，核無違法取證
    或其他瑕疵，認為以之作為本案之證據亦屬適當，自有證據
    能力，併予敘明。
貳、實體部分
一、訊據被告固對於上揭持有槍、彈及竊盜事實均坦承不諱，惟
    辯稱：警方知道有這些犯罪事實，但還不知道是何人做的，
    是警方到永樂旅行社搜索時伊自首的。又犯罪事實三伊沒有
    帶Ｔ型板手，工具已經掉在乙○○家，伊是用現場撿拾的塑
    膠尺撥開門上掛勾打開窗戶進入行竊。犯罪事實五雖然只犯
    普通竊盜，但主文還是判加重竊盜；另辯護人則辯稱：被告
    持有扣案槍彈之犯行所涉及罪名，法定最輕本刑長達有期徒
    刑三年，相當嚴苛，即使僅科被告所犯罪名之最低度刑有期
    徒刑三年，其情輕法重，足以引起一般人之同情，符合前揭
    規範所指可憫情狀，至為明顯，請依法酌減被告刑罰。又關
    於應執行刑部分：於單一犯罪，在採相對不定期刑之制度裡
    ，法院均有一定程度之量刑空間，於此除非存在非得從重量
    刑不可之相當必要，關於法定最輕本刑超過有期徒刑三年之
    重罪，總是從接近最低法定刑度而為刑之宣告。查被告所涉
    持有改造手槍部分，原審判決科處被告長達有期徒刑三年四
    月刑罰，如此之宣告刑，若為鈞院所維持，則被告應執行刑
    之決定，自以有期徒刑四年左右為宜等語。經查：
  (一)上開被告所為持有槍彈及竊盜犯行業據被告供認不諱，核與
    告訴人乙○○於司法警察調查中及偵訊中，及告訴人戊○○
    、甲○○、己○○於司法警察調查中，以及告訴人丁○○於
    司法警察調查中及審理中之陳述情節相符，並有自願搜索同
    意書，及台南市警察局第五分局搜索扣押筆錄、扣押物品目
    錄表，及台南市警察局現場勘察卷，及內政部警政署刑事警
    察局98年6月16日刑鑑第0000000000號鑑驗書，及告訴人乙○○之國立成功大學醫學院附設醫院診斷證明書，及警員曾
    東雨、楊勝貴之職務報告各1份，原審98年11月9日勘驗筆錄
    ，以及贓物認領保管單4份、臺南市警察局第五分局開元派
    出所蒐證照片84張、臺南市警察局第五分局刑案現場勘察採
    證照片45張在卷可稽，復有事實欄第二項所示擊發遺留之金
    屬彈頭、彈殼各1個，本件改造手槍之槍枝滑套1個、零組件
    2個、彈簧1個、槍身1個、彈匣1只，本件土造子彈28顆，以
    及如附表一Ａ、Ｂ所示開鎖工具扣案為證。又事實欄第二項
    所示被擊發之本件土造子彈1顆，其既能點燃底火射出金屬
    彈頭，應具有殺傷力，且上開本件改造手槍之槍枝滑套1個
    、零組件2個、彈簧1個、槍身1個、彈匣1只，經組裝後，仍
    具備正常擊發功能，可供擊發適用子彈使用，認具殺傷力；
    另扣案之本件土造子彈共33顆，經鑑定結果亦均認具有殺傷
    力（鑑定內容詳如附表三所示），有內政部警政署刑事警察
    局98年5月20日刑鑑第0000000000號、98年6月10日刑鑑第00
    00000000號及98年7月1日刑鑑第0000000000號鑑驗書各1份
    可參，足認被告持有之本件改造手槍1支及本件土造子彈34
    顆，係均具有殺傷力而分屬槍砲彈藥刀械管制條例所指之槍
    砲、彈藥無誤。從而，被告被告持有槍彈及竊盜等事實與上
    開事證相符，堪予採信。
  (二)另被告辯稱犯罪事實三部分沒有帶Ｔ型板手，是用現場撿拾
    的塑膠尺撥開門上掛勾打開窗戶進入行竊乙節。然證人即告
    訴人戊○○於本院審理時到庭證稱：「（問：大門門鎖是什
    麼樣門鎖？）是鑲在鐵門上的鎖。（問：鎖如何被破壞？）
    應該有使用工具挖的。」、「外面的鐵門有鎖，裡面的玻璃
    門沒鎖」等語。告訴人戊○○家之門鎖既是鑲在大門上的型
    式，被告如何能以尺撥開？且依告訴人所言大門內之玻璃門
    未上鎖，則被告焉用從窗戶進入屋內行竊？況且被告於原審
    審理中業已供承是用原審勘驗之開鎖工具（即附表一Ｂ所示
    工具，Ａ所示工具已掉在告訴人乙○○家中）打開門進入行
    竊等語（見原審卷第79頁），益徵被告所辯不足採信。此外
    ，告訴人戊○○證稱「外面的門鎖鎖匠稍微調整就回復原來
    功能。我不確定外面的鎖有無被破壞，因那個鎖比較舊。」
    等語，可見被告雖以附表一Ｂ所示工具打開告訴人家之門鎖
    ，但顯尚未使該門鎖喪失一般防閑功能，應未達破壞門扇之
    程度，併予敘明。
  (三)綜上所述，被告所辯無非卸責之詞，不足採信，本件事證已
    臻明確，被告犯行均堪認定，應依法論科。
二、按如附表一Ｂ所示之物，均屬鐵製且前端銳利之器具，客觀
    上均足以威脅人之生命、身體之安全，可供兇器使用。核被
    告所為，其就事實欄所示第一項部分，係犯槍砲彈藥刀械管
    制條例第8條第4項之未經許可持有可發射子彈具有殺傷力之
    改造手槍罪及同法第12條第4項之未經許可持有子彈罪；其
    就事實欄所示第二項部分，係犯刑法第306條第1項之無故侵
    入他人住宅罪及同法第227條第1項之傷害人之身體罪；其就
    事實欄所示第三項、第四項、第六項部分，係均犯刑法第30
    6條第1項之無故侵入他人住宅罪及同法第321條第1項第3款
    之攜帶兇器竊盜罪；其就事實欄所示第五項部分，係犯刑法
    第306條第1項之無故侵入他人住宅罪及同法第320條第1項之
    竊盜罪。且查：
  (一)被告同時持有本件改造手槍及本件土造子彈，係一行為觸犯
    槍砲彈藥刀械管制條例第 8條第4項之罪及同法第12條第4項
    之罪，為想像競合犯，應依刑法第55條規定從重論以槍砲彈
    藥刀械管制條例第8條第4項之罪(又持有槍枝、持有子彈罪
    ，其持有之繼續，為行為之繼續，而非狀態之繼續，被告自
    91年間某日起，繼續持有本件改造手槍及本件土造子彈至98
    年4月10日止，自應適用94年1月28日修正後之槍砲彈藥刀械
    管制條例以及95年7月1日修正施行之刑法，並無新舊法比較
    之問題，附此敘明）。
  (二)公訴意旨固認被告係持可為兇器用之Ｔ型板手2支，實行事
    實欄第五項之竊盜犯行，而認為該次構成刑法第321條第1項
    第3款之攜帶兇器竊盜罪，然被告堅詞該次並未攜帶任何器
    具，係因丁○○位於臺南市○○區○○街74號之2住處大門
    未鎖，而開門入內行竊等語，且丁○○於原審審理中亦證稱
    ：我在98年4月17日早上自臺南市○○區○○街74號之2住處
    出去時，並未將大門之鋁門鎖上，嗣返回時發現鋁門被拉開
    ，放置在住處一樓客廳之如附表二編號４所示財物遭竊，鋁
    門及屋內並未任何地方有遭破壞等語（見原審卷第64-67頁
    ），此外亦無其他足證被告有攜帶兇器實行該次竊盜之證據
    ，是該次犯行，應係構成刑法第320條第1項之普通竊盜罪，
    公訴意旨容有誤會，然因起訴之基本犯罪事實同一，爰依法
    變更起訴法條。
  (三)本件被告持有之有殺傷力之子彈，共計為34顆，起訴書誤載
    為30顆，應予更正；又公訴意旨尚認被告於事實欄第二項至
    第四項、第六項所示時地，係持Ｔ型板手2支打開大門門鎖
    而侵入住宅內，惟被告雖曾於偵訊中陳稱持2支Ｔ型板手開
    鎖等語，然其原於警詢中即稱係以自備之開鎖工具開門入內
    等語，復於原審審理中亦堅稱其於事實欄第二項時地，係持
    附表一Ａ所示開鎖工具打開大門門鎖而進入住宅內，其於事
    實欄第三項、第四項、第六項所示時地，係均持附表一Ｂ所
    示之開鎖工具打開大門門鎖而進入住宅內（附表一Ａ所示工
    具已掉在告訴人乙○○家中）等語，且除見附表一Ａ、Ｂ所
    示之開鎖工具扣案外，未見查獲任何Ｔ型板手，堪認被告持
    供打開大門門鎖之工具，應係附表一Ａ、Ｂ所示之開鎖工具
    為是，公訴意旨認係2支Ｔ型板手開鎖，尚有所誤，應予更
    正。再起訴書就被告於事實欄第三項所示竊取之物，漏載如
    附表二編號２備註欄所示，應予補充。又被告先前因施用毒
    品案件，經原審以94年度訴第516號判決判處有期徒刑一年
    二月確定，再因竊盜案件，經原審以94年度訴字第616號判
    決判處有期徒刑三年六月確定，復因施用毒品案件，經原審
    以94年度易字第490號判決判處有期徒刑5月確定，且上開施
    用毒品案件所宣告之刑，各經減刑為有期徒刑七月、二月又
    十五日，並與前揭竊盜罪之宣告刑定其應執行刑為有期徒刑
    四年二月，雖於97年7月18日假釋，但嗣經撤銷假釋，現仍
    執行殘刑中，有臺灣高等法院被告全國前案紀錄表可憑，故
    本件犯罪尚未構成累犯，併予敘明。
  (四)被告上開所犯各罪，犯意各別、行為互殊，應分論併罰之。
    再95年7月1日修正施行之刑法業已廢除連續犯、牽連犯規定
    ，究其立目的乃在貫徹行為人多個（或多次）犯行，採一罪
    一罰原則，況侵入他人住宅未必即是要遂行竊盜犯行，也可
    能無其他任何犯行，或是要遂行的是其他犯罪行為，故難認
    侵入住宅與竊盜犯行是基於1個竊盜犯意，所為之前後階段
    行為，而應依想像競合論以一罪，併予敘明。次按對於未發
    覺之罪自首而受裁判者，得減輕其刑，刑法第62條前段定有
    明文。又該條所指之發覺，係指有偵查犯罪職權之公務員已
    知悉犯罪事實與犯罪之人而言，而所謂知悉，固不以確知其
    為犯罪之人為必要，但必其犯罪事實，確實存在，且為該管
    公務員所確知，始屬該當，如犯罪事實並不存在而懷疑其已
    發生，或雖已發生，而為該管公務員所不知，僅係推測其發
    生而事實巧合，均與已發覺之情形有別，最高法院75年臺上
    字第1634號判例意旨可參。證人即警員曾東雨於原審審理中
    證稱：我係負責偵辦本案之警員，原本只查知被告涉嫌持有
    改造手槍及子彈，以及事實欄第二項、第三項所示之犯行，
    嗣於98年4月18日至「永樂旅行社」201室逮捕被告時，發現
    有一些不屬於被告之證件，然尚未從該證件查訪之前，被告
    即主動告知其尚有事實欄第四項至第六項所示之犯行，在被
    告主動告知之前，我們並不知道尚有事實欄第四至六項所示
    之竊盜案件等語（見原審卷第68至73頁），則負責偵辦本案
    之警員，對於被告尚有事實欄第四項至第六項所示犯行一事
    ，原本並不知情，係被告將該三次侵入住宅及竊盜之犯罪主
    動告知後，警員始為獲知，堪認偵查犯罪職權之公務員於知
    悉事實欄第四項至第六項所示之竊盜犯罪事實之前，被告即
    自承犯行，並接受裁判，業合乎刑法第62前段所指對於未發
    覺之罪自首而受裁判之要件，且被告係在警方完全不知其另
    有事實欄第四項至第六項所示犯罪之前，即坦認該三次侵入
    住宅及竊盜犯行並供出犯罪過程，助益犯罪事實之偵查釐清
    ，堪認其自首係出於內心悔悟，是依刑法第62條前段規定，
    就附表二編號３至５所示之侵入住宅、加重竊盜及普通竊盜
    犯罪，各均減輕其刑。另有關被告持有槍彈及附表編號１、
    ２部分，被告辯稱員警尚未查出其身分時其已均坦承犯罪，
    亦屬自首云云。然查，依被害人乙○○98年4月17日18時30
    分開始製作之警訊筆錄所載，當時警方已提供編號1-5號照
    片供被害人指認，被害人指認編號2號照片即行為人，並經
    警方調閱口卡片確認行為人即被告丙○○，有警訊筆錄可考
    （見警卷第21-22頁）。而被告丙○○是在98年4月17日23時
    30分許始為警逮捕，是被告到案前警方即已查出其持有槍彈
    及附表二編號１、２部分犯行亦為被告所為，自與自首要件
    未合，併予說明。
三、撤銷改判及維持原判理由：
  (一)撤銷改判部分：
  1.原審就被告所犯附表二編號１之傷害犯行及編號４之犯行罪
    證已明確，因予論罪科刑，固非無見。惟查：(1)有關被告所
    犯附表二編號１（即犯罪事實二）所示之傷害犯行部分，被
    告乃持本件改造手槍而以槍柄打傷被害人乙○○，是本件改
    造手槍自屬被告所有，供犯罪所用之物，且為違禁物，自應
    予沒收，惟原判決傷害罪部分之主文項下並未為沒收之諭知
    ，自有未洽；(2)又有關被告就附表二編號４（即犯罪事實五
    ）所示之犯行，依事實及理由欄所述，被告為徒手侵入屋內
    行竊，所犯為刑法第306條第1項之無故侵入他人住宅罪及同
    法第320條第1項之普通竊盜罪，惟原審主文除諭知被告犯侵
    入住宅罪外，並宣告就扣案如附表一Ｂ所示之物沒收；另竊
    盜罪部分並諭知被告犯攜帶兇器竊盜罪，處有期徒刑陸月，
    自有判決主文與事實、理由矛盾之處。是被告主張此部分主
    文諭知錯誤，因而指摘原判決此部分不當，為有理由，另關
    於附表二編號１傷害罪之沒收部分，被告上訴雖未指摘此部
    分判決不當，但原判決既有前開未予沒收之違誤，自應由本
    院將原判決關於附表二編號１傷害罪部分、附表二編號４部
    分及其定應執行刑部分一併予以撤銷改判。
  2.爰審酌被告年輕力壯，不思循正途賺取財物，而圖不勞而獲
    竊取他人財物，然念及其於犯後已坦承犯行，並將犯罪過程
    供述清楚，尚見有所悔悟，犯後態度堪認良好等一切情狀，
    量處如判決主文第二項所示之刑。另本件改造手槍目前雖分
    成槍枝滑套1個、零組件2個、彈簧1個、槍身1個、彈匣1只
    ，然依前所述，仍可組裝而具備正常擊發功能，而非已毀壞
    達無法使用之程度，性質上仍應將上開槍枝滑套1個、零組
    件2個、彈簧1個、槍身1個、彈匣1只視為可組裝成本件改造
    手槍之違禁物，且為被告所有，供犯附表二編號１所示傷害
    罪部分所用之物，應依刑法第38條第1項第1款規定於傷害罪
    刑項下諭知沒收。
  (二)另原審依調查證據結果，就被告所犯違反槍砲彈藥刀械管制
    條例罪及附表二編號１侵入住宅部分、編號２、３、５所示
    犯罪部分，以被告此部分所為罪證已明確，因而適用槍砲彈
    藥刀械管制條例第8條第4項、第12條第4項，刑法第11條前
    段、第306條第1項、第321條第1項第3款、第55條、第62條
    前段、第42條第3項、第38條第1項第1款、第2款，刑法施行
    法第1條之1之規定，審酌被告任意持有具有殺傷力之改造手
    槍及子彈，造成槍枝、子彈在社會上泛濫而使不法之徒得以
    擁槍進行危害社會之犯罪之虞，且其年輕力壯，不思循正途
    賺取財物，任意侵入他人住宅並竊取他人財物，復於侵入他
    人住宅之犯行敗露，猶傷害他人身體，妨礙他人居住安全及
    侵害身體，破壞社會秩序及危害治安，然念及其於犯後均知
    坦承犯行，並將犯罪過程供述清楚，尚見有所悔悟，犯後態
    度堪認良好等一切情狀，分別量處如原判決主文所示之刑，
    及就罰金刑部分諭知易服勞役之折算標準。並敘明本件改造
    手槍目前雖分成槍枝滑套1個、零組件2個、彈簧1個、槍身1
    個、彈匣1只，然依前所述，仍可組裝而具備正常擊發功能
    ，而非已毀壞達無法使用之程度，性質上仍應將上開槍枝滑
    套1個、零組件2個、彈簧1個、槍身1個、彈匣1只視為可組
    裝成本件改造手槍之違禁物，而與同屬違禁物之附表三所示
    未經射擊之本件土造子彈23顆，均依刑法第38條第1項第1款
    規定沒收，至於如事實欄第二項所示走火射擊而殘留金屬彈
    頭、彈殼之本件土造子彈1顆，以及附表三所示經試射而殘
    留彈殼之子彈10顆，均已擊發而失其殺傷力，無庸併予宣告
    沒收；扣案如附表一Ａ所示之開鎖工具，係供附表二編號１
    所示侵入住宅犯罪使用之物，如附表一Ｂ所示之開鎖工具，
    係供附表二編號２、３及５所示犯罪所使用之物，且均為被
    告所有，業據其供承在卷，應均依刑法第38條第1項第2款規
    定沒收。至於一同扣案之鑿子、虎口鉗、尖嘴鉗各1支及砂
    輪機1台，被告堅詞未供本件犯罪使用或預備供犯罪使用，
    亦無證據足認該批物品與本件犯罪相關，復非違禁物或須義
    務沒收之物，故不併予宣告沒收。本院經核原判決就此部分
    認事用法俱無不合，量刑亦稱妥適。被告上訴意旨仍執前詞
    ，辯稱其係自首，原判決量刑過重，而指摘原判決不當，非
    有理由，應予駁回。併就此部分與前開撤銷改判部分定應執
    行刑如主文第四項所示之刑，及就罰金刑部分諭知易服勞役
    之折算標準。
據上論斷，應依刑事訴訟法第368條、第369條第1項前段、第364
條、第299條第1項前段、第300條、刑法第277條第1項、第306條
第1項、第320條第1項、刑法第51條第5款、第62條、第38條第1
項第1款，刑法施行法第1條之1。
本案經檢察官郭珍妮到庭執行職務。
中    華    民    國    99    年     5     月    6    日
                  刑事第四庭    審判長法  官  吳志誠
                                      法  官  吳森豐
                                      法  官  彭喜有
以上正本證明與原本無異。
違反槍砲彈藥刀械管制條例罪部分，如不服本判決應於收受送達
後10日內向本院提出上訴書狀，其未敘述上訴理由者，並得於提
起上訴後10日內向本院補提理由書（均須按他造當事人之人數附
繕本）「切勿逕送上級法院」。
其餘部分不得上訴。
                                      書記官  黃子起
中    華    民    國    99    年    5     月    7     日
附錄本件論罪科刑法條
槍砲彈藥刀械管制條例第8條第4項：
未經許可，持有、寄藏或意圖販賣而陳列第1項所列槍枝者，處3
年以上10年以下有期徒刑，併科新臺幣700萬元以下罰金。
槍砲彈藥刀械管制條例第12條第4項：
未經許可，持有、寄藏或意圖販賣而陳列子彈者，處5年以下有
期徒刑，併科新台幣300萬元以下罰金。
刑法第277條第1項：
傷害人之身體或健康者，處3年以下有期徒刑、拘役或1千元以下
罰金。
刑法第306條第1項：
無故侵入他人住宅、建築物或附連圍繞之土地或船艦者，處1 年
以下有期徒刑、拘役或3百元以下罰金。
刑法第320條第1項：
意圖為自己或第三人不法之所有，而竊取他人之動產者，為竊盜
罪，處5年以下有期徒刑、拘役或5百元以下罰金。
刑法第321條第1項第3款：
犯竊盜罪而有左列情形之一者，處6月以上、5年以下有期徒刑：
三、攜帶兇器而犯之者。
附表一：
Ａ：
┌──────┬──┬─────────────────────────────┐
│物品名稱    │數量│備       註                                               │
├──────┼──┼─────────────────────────────┤
│鐵製開鎖工具│1支 │即原審98年度南院保管字第592號扣押物品清單編號28所示扣案物 │
└──────┴──┴─────────────────────────────┘
Ｂ：
┌──────┬──┬──────────────────────────────┐
│物品名稱    │數量│備       註                                                 │
├──────┼──┼──────────────────────────────┤
│鐵製開鎖工具│2支 │即原審98年度南院保管字第592號扣押物品清單編號23所示扣案物 │
│            │    │均為前端尖銳、細長之鐵製物品                              │
└──────┴──┴──────────────────────────────┘
附表二：
┌──┬────────┬──────────────────────────┬──────────────────┬───────────────┐
│編號│犯罪時地        │ 竊得之財物                                         │所處罪名及刑責                      │備    註                      │
│    │                │                                                    │                                    │                              │
├──┼────────┼──────────────────────────┼──────────────────┼───────────────┤
│1   │即事實欄第二項所│尚未著手行竊                                        │丙○○無故侵入他人住宅，處有期徒刑貳│                              │
│    │示              │                                                    │月，扣案如附表一Ａ所示之物沒收；又傷│                              │
│    │                │                                                    │害人之身體，處有期徒刑陸月，扣案之改│                              │
│    │                │                                                    │造手槍壹枝（現分為槍枝滑套壹個、零組│                              │
│    │                │                                                    │件貳個、彈簧壹個、槍身壹個、彈匣壹只│                              │
│    │                │                                                    │）沒收。                            │                              │
├──┼────────┼──────────────────────────┼──────────────────┼───────────────┤
│2   │即事實欄第三項所│黃金項鍊1條，鑲鑽白金項鍊1條，林秀月之國民身分證、健│丙○○無故侵入他人住宅，處有期徒刑貳│起訴書犯罪事實欄就竊得之物，│
│    │示              │康保險卡、駕駛執照及行車執照各1張，玉山銀行金融卡、 │月，扣案如附表一Ｂ所示之物沒收；又攜│  漏載左列新臺幣硬幣          │
│    │                │元大銀行金融卡、合作金庫金融卡、京城銀行金融卡及郵局│帶兇器竊盜，處有期徒刑柒月，扣案如附│左列遭竊之物，除黃色休閒杉1 │
│    │                │金融卡各1張，美金硬幣（面額均為0點75角）12枚，日元硬│表一Ｂ所示之物沒收。                │  件及卡其短褲1件業遭丟棄外， │
│    │                │幣（面額均為1百元）17枚，龍銀1枚，新臺幣面額1元硬幣 │                                    │  其餘均尋回                  │
│    │                │14枚、面額1角硬幣25枚、面額5元硬幣13枚，舊新臺幣面額│                                    │                              │
│    │                │1元紙鈔18張、5角紙鈔44張，羽毛用具1套，古董懷錶1只，│                                    │                              │
│    │                │黃色休閒杉1件，卡其短褲1件。                        │                                    │                              │
├──┼────────┼──────────────────────────┼──────────────────┼───────────────┤
│3   │即事實欄第四項所│現金新臺幣1萬元，國際牌LUMIX數位相機1台，第一銀行金 │丙○○無故侵入他人住宅，處有期徒刑壹│左列遭竊之物，除現金已花用殆盡│
│    │示              │融卡、臺灣企銀金融卡各1張，郵局金融卡2張，第一銀行存│月，扣案如附表一Ｂ所示之物沒收；又攜│外，其餘均尋回                │
│    │                │摺、郵局存摺、臺灣企銀存摺各1本，保險卡、行車執照、 │帶兇器竊盜，處有期徒刑陸月，扣案如附│                              │
│    │                │駕駛執照、健康保險卡各1張，永康市員工消費合作社社員 │表一Ｂ所示之物沒收。                │                              │
│    │                │卡、國民身分證各2張，印章1顆。                      │                                    │                              │
├──┼────────┼──────────────────────────┼──────────────────┼───────────────┤
│4   │即事實欄第五項所│現金新臺幣3千元，印尼幣面額1千元紙鈔1張，港幣面額10 │丙○○無故侵入他人住宅，處有期徒刑壹│左列遭竊之物，除新臺幣現金已花│
│    │示              │元紙鈔1張，駕駛執照1張，健康保險卡2張，新光三越信用 │月；又竊盜，處有期徒刑肆月。        │用殆盡外，其餘均尋回          │
│    │                │卡、台新銀信用卡各1張。                             │                                    │                              │
│    │                │                                                    │                                    │                              │
├──┼────────┼──────────────────────────┼──────────────────┼───────────────┤
│5   │即事實欄第六項所│現金新臺幣共計1千050元（含尋回之面額50元硬幣6枚）， │丙○○無故侵入他人住宅，處有期徒刑壹│左列遭竊之物，新臺幣現金部分因│
│    │示              │按摩棒1支，玉鐲3支，手錶1只，CASIO牌數位相機1台。   │月，扣案如附表一Ｂ所示之物沒收；又攜│花用而只尋回50元硬幣6枚外，其 │
│    │                │                                                    │帶兇器竊盜，處有期徒刑陸月，扣案如附│餘均尋回                      │
│    │                │                                                    │表一Ｂ所示之物沒收。                │                              │
└──┴────────┴──────────────────────────┴──────────────────┴───────────────┘
附表三：
┌──┬─────────────────┬──────────────┐
│編號│  扣押物名稱                      │鑑定結果                    │
├──┼─────────────────┼──────────────┤
│    │土造子彈5顆（即事實欄第三項所示之 │認均係非制式子彈，由金屬彈頭│
│ １ │土造子彈，經鑑定試射後剩餘4顆）   │組合直徑7.9±0.5mm金屬彈頭而│
│    │                                  │成，採樣1顆試射，可擊發，認 │
│    │                                  │具殺傷力。                  │
├──┼─────────────────┼──────────────┤
│    │土造子彈28顆（即於被告居處查扣之土│其中23顆認均係非制式子彈，│
│ ２ │造子彈，經鑑定試射後剩餘19顆）    │  由金屬彈殼組合直徑8.9±0.5│
│    │                                  │  mm金屬彈頭而成，採樣8顆試 │
│    │                                  │  射，可擊發，認具殺傷力。  │
│    │                                  │其中5顆認均係非制式子彈， │
│    │                                  │  由金屬彈殼組合直徑7.9±0.5│
│    │                                  │  mm金屬彈頭而成，採樣1顆試 │
│    │                                  │  射，可擊發，認具殺傷力。  │
└──┴─────────────────┴──────────────┘

司法院資訊處製作；財團法人民間司法改革基金會備份。
